【裁判字號】    97,訴,2151
【裁判日期】    971230
【裁判案由】    違反毒品危害防制條例
【裁判全文】
臺灣臺南地方法院刑事判決              97年度訴字第2151號
公  訴  人  臺灣臺南地方法院檢察署檢察官
被      告  甲○○
上列被告因違反毒品危害防制條例案件，經檢察官提起公訴（97
年度毒偵字第2020號），被告於本院準備程序先就被訴事實為有
罪陳述，受命法官於聽取當事人之意見後，本院合議庭裁定由受
命法官獨任進行簡式審判程序，判決如下：
    主  文
甲○○施用第一級毒品，處有期徒刑柒月。
    事實及理由
一、本件被告犯罪事實及證據，除(1)犯罪事實欄第1行至2行記載
    補充為「因施用第一級毒品海洛因案件，經本院以95年度毒
    聲字第86號，裁定令入戒治處所施以強制戒治，因無繼續戒
    治之必要，經本院以95年度毒聲字第166號裁定停止戒治，所
    餘戒治期間付保護管束，於民國（下同）96年3月20日保護管
    束期滿未經撤銷，視為強制戒治執行完畢」、第6行「在不詳
    地點以不詳方式施用」部分，應更正為「在臺南縣西港鄉金
    砂村新寮21號住處，以將海洛因加水置入針筒後注射手臂之
    方式施用」；等語；(2)證據補充：被告於本院審理時之自白
    ，餘均引用檢察官起訴書之記載（如附件）。
二、按除簡式審判程序、簡易程序及刑事訴訟法第376條第1款、
    第2款所列之罪之案件外，第一審應行合議審判；次按除被
    告所犯為死刑、無期徒刑、最輕本刑為3年以上有期徒刑之
    罪或高等法院管轄第一審案件者外，於法院行準備程序進行
    中，被告先就被訴事實為有罪之陳述時，審判長得告知被告
    簡式審判程序之旨，並聽取當事人、代理人、辯護人及輔佐
    人之意見後，裁定進行簡式審判程序，刑事訴訟法第273條
    之1第1項及284條之1分別定有明文。本件被告被訴毒品危害
    防治條例第10條第1項之罪，乃除死刑、無期徒刑、最輕本
    刑為3年以上有期徒刑以外之罪，亦為刑事訴訟法第376條第
    2款之罪之案件，其於本院準備程序中就被訴事實為有罪之陳
    述，經告知簡式審判程序之旨，並聽取公訴人、被告之意見
    後，本院認為適宜進行簡式審判程序，依刑事訴訟法第273條
    之2、第159條第2項之規定，不適用傳聞法則有關限制證據能
    力之相關規定；並得依同法第310條之2準用第454條之規定製
    作略式判決書，合先敘明。
三、次按觀察、勒戒或強制戒治執行完畢後，5年以內再犯毒品危
    害防制條例第10條之罪者，檢察官應依法追訴，同條例第23
    條第2項定有明文。查被告曾前因施用第一級毒品海洛因案件
    ，經本院以95年度毒聲字第86號裁定，令入戒治處所施以強
    制戒治，嗣因無繼續戒治之必要，以95年度毒聲字第166號裁
    定停止戒治，所餘戒治期間交付保護管束，於96年3月20日保
    護管束期滿未經撤銷，視為強制戒治執行完畢等情，有臺灣
    高等法院被告前案紀錄表及臺灣臺南地方法院檢察署刑案資
    料查註紀錄表各1件在卷可憑。其於強制戒治執行完畢5年內
    再犯本件施用第一級毒品海洛因之罪，揆之上述規定，即應
    依法追訴、審理。
四、按海洛因係由嗎啡經化學合成而製得，經注射進入人體後，
    因代謝而分解又生成嗎啡，因此施打海洛因後，由尿液檢驗
    結果仍為嗎啡反應，核屬科學上正常合理現象，此有行政院
    衛生署管制藥品管理局95年6月29日管檢字第0950007080號
    函文可參。又毒品施用後，於尿液中可檢出之最大時限，受
    施用劑量、施用方式、個人體質及代謝情況等因素影響，因
    個案而異，依醫學文獻記載，一般於尿液中可檢出之最大時
    限，海洛因為施用後2至4天等節，有衛生署管制藥品管理局
    91年10月3日管檢字第110436號函可參。本件被告係於97年7
    月11日上午9時30分許，經警採集尿液檢體送驗，先以酵素免
    疫分析法（EIA）進行篩檢，再以氣相層析質譜儀（GC/MS）
    確認結果，呈嗎啡（548ng/ml）陽性反應，此有正修科技大
    學超微量研究科技中心97年7月25日出具之檢驗報告1份附卷
    可稽，揆諸前揭說明，應可推知被告於前揭經警採尿往前回
    溯4日某一時點內，確有施用第一級毒品海洛因無訛。另接受
    美沙冬療法者，其尿液如以氣相層析質譜儀法檢測，不可能
    檢測出嗎啡陽性反應乙節，有行政院衛生署管制藥品管理局
    曾於97年5月5日管檢字第0970004286號函足參，是依上開函
    釋亦足以排除被告係因美沙冬替代療法而造成驗尿呈嗎啡偽
    陽性檢驗之情形發生。綜上說明，被告自白施用第一級毒品
    海洛因之情，核與上開檢驗結果相符，其罪證明確，上開犯
    行堪予認定。
五、核被告所為，係違反毒品危害防制條例第10條第1項之施用
    第一級毒品罪。其持有第一級毒品之低度行為，為進而施用
    之高度行為所吸收，不另論罪。爰審酌被告曾因施用毒品案
    件，經裁定送戒治處所強制戒治執行完畢後，仍未戒除毒癮
    ，復犯本件施用第一級毒品海洛因之犯行，顯見其控制力薄
    弱，惟念其施用毒品之犯行乃自戕一己之身體健康，尚未害
    及他人，犯罪後於審判中尚能坦承犯行，態度尚稱良好等一
    切情狀，爰量處如主文所示之刑，以資懲戒。
六、據上論斷，依刑事訴訟法第273條之1第1項、第299條第1項
    前段、第310條之2、第454條第2項，毒品危害防制條例第10
    條第1項，刑法第11條前段，判決如主文。
本案經檢察官乙○○到庭執行職務。
中    華    民    國    97    年    12    月    30     日
                  刑事第七庭    法  官  田幸艷
以上正本證明與原本無異。
如不服本判決應於收受本判決後10日內向本院提出上訴書狀，並
應敘述具體理由。其未敘述上訴理由者，應於上訴期間屆滿後20
日內向本院補提理由書狀（均須按他造當事人之人數附繕本）「
切勿逕送上級法院」。
                                書記官  莊文茹
中    華    民    國    97    年    12    月    30    日
附錄本案論罪科刑法條：
毒品危害防制條例第10條
施用第一級毒品者，處 6 月以上 5 年以下有期徒刑。
施用第二級毒品者，處 3 年以下有期徒刑。


司法院資訊處製作；財團法人民間司法改革基金會備份。
